【裁判字號】    98,抗,57
【裁判日期】    980226
【裁判案由】    聲請撤銷緩刑
【裁判全文】
臺灣高等法院高雄分院刑事裁定            98年度抗字第57號
抗  告  人
即  受刑人  甲○○
聲  請  人  臺灣高雄地方法院檢察署檢察官
上列抗告人因詐欺案件，經檢察官聲請撤銷緩刑，不服臺灣高雄
地方法院中華民國98年1 月9 日裁定（98年度審撤緩字第3 號）
，提起抗告，本院裁定如下：
    主  文
抗告駁回。
    理  由
一、聲請意旨略以：受刑人甲○○前因入出國及移民法案件，經
    台灣桃園地方法院以95年度易字第1254號判決判處有期徒刑
    5 月、緩刑3 年，於96年1 月14日確定在案。惟受刑人於緩
    刑期內97年4 月26日，因更犯詐欺罪，經原審於97年8 月29
    日以97年度審簡字第4623號判決判處有期徒刑2 月，並於97
    年9 月22日確定。核受刑人所為，已合於刑法第75條之1 第
    1 項第2 款（聲請書誤載為第75條之1 第1 項第1 款）所定
    撤銷緩刑宣告之原因，爰依刑事訴訟法第476 條規定聲請撤
    銷上開緩刑宣告等語。
二、按受緩刑之宣告而有下列情形之一，足認原宣告之緩刑難收
    其預期效果，而有執行刑罰之必要者，得撤銷其宣告：二、
    緩刑期內因故意犯他罪，而在緩刑期內受得易科罰金之有期
    徒刑、拘役或罰金之宣告確定者。刑法第75條之1 第1 項第
    2 款及第2 項定有明文。
三、經查：本件受刑人前因在機場交付證件，利用航空器運送非
    運送契約應載之人至他國之行為，違犯入出國及移民法案件
    ，經臺灣桃園地方法院以95年度易字第1254號判處有期徒刑
    5 月，緩刑3 年，於民國96年1 月14日確定在案。茲該受刑
    人另於緩刑期內即97年4 月26日因故意涉犯詐欺案件，經原
    審於97年8 月29日以97年度審簡字第4623號判決判處有期徒
    刑2 月，於97年9 月22日確定等情，有前開刑事判決書各1
    份及臺灣高等法院被告前案紀錄表各1 份在卷可憑。受刑人
    前因涉犯入出國及移民法案件，經法院判處有期徒刑5 月，
    緩刑3 年，詎猶不知警惕，竟於緩刑期內，再有交付帳戶資
    料幫助他人犯詐欺取財犯行，而經原審以97年度審簡字第46
    23號判處有期徒刑2 月，足見其法治觀念薄弱，且自身反省
    能力不足，原審審酌受刑人所犯上開二罪，皆屬交付資料與
    他人以遂行不法行為之犯罪類型，屬於類似之犯罪型態，足
    見前開緩刑宣告顯難達成促其自我警惕之效果，自有執行刑
    罰之必要，因而裁定抗告人之緩刑宣告撤銷。經核原裁定於
    法並無不合，抗告意旨雖指稱：伊並非故意於緩刑期間再度
    犯罪，請求撤銷原裁定云云，難認有理由，應予駁回。
據上論斷，應依刑事訴訟法第412 條，裁定如主文。
中    華    民    國    98    年    2     月    26    日
                  刑事第九庭    審判長法  官   莊秋桃
                                      法  官   范惠瑩
                                      法  官   謝宏宗
以上正本證明與原本無異。
本裁定不得再抗告。
中    華    民    國    98    年    2     月    27    日
                                      書記官   蘇恒仁
                                                    W


司法院資訊處製作；財團法人民間司法改革基金會備份。
